【裁判字號】    99,易,959
【裁判日期】    990415
【裁判案由】    竊盜
【裁判全文】
臺灣臺中地方法院刑事判決               99年度易字第959號
公  訴  人  臺灣臺中地方法院檢察署檢察官
被      告  甲○○
被      告  丙○○
上列被告因竊盜案件，經檢察官提起公訴（99年度偵字第6179號
），本院判決如下：
    主    文
甲○○、丙○○共同攜帶兇器竊盜，處有期徒刑柒月。緩刑貳年
，並應向指定之公益團體、地方自治團體或社區提供肆拾小時之
義務勞務，緩刑期間付保護管束。扣案之美工刀貳支、老虎鉗壹
支沒收。
    犯罪事實
一、甲○○、丙○○共同基於意圖為自己不法所有之犯意聯絡，
    於民國99年3月8日上午11時40分許，攜帶足供作兇器使用之
    美工刀2支、老虎鉗1支，乘乙○○所有址設臺中縣烏日鄉○○路協心巷89號無人居住之房屋大門未上鎖，乃打開大門一
    同進入其內，以老虎鉗旋開水龍頭，撿拾屋內地上電線等方
    式，竊取屋內水龍頭9個、電線1條得手；嗣2人於屋內正以
    美工刀切割電線外皮時，為巡邏警員發現可疑入內查看，而
    當場查獲，並扣得作案用之美工刀2支、老虎鉗1支。
二、案經臺中市警察局烏日分局報請臺灣臺中地方法院檢察署檢
    察官偵查起訴。
    理  由
一、程序方面：
(一)本案被告甲○○、丙○○所犯刑法第321條第1項加重竊盜罪
    ，屬刑事訴訟法第376條第2款所列之罪，依同法第284條之1
    規定，第一審得由法官獨任進行審判程序，合先敘明。
(二)本案判決以下引用之供述及非供述證據，經本院依法踐行調
    查證據程序，公訴人及被告均不爭執各該證據之證據能力，
    且亦查無依法應排除其證據能力之情形，是後述所引用證據
    之證據能力均無疑義。
二、認定犯罪事實所憑之證據及理由：
    上揭犯罪事實，業據被告甲○○、丙○○於警詢、偵訊及本
    院審理時坦承不諱，核與證人即被害人乙○○於警詢時之證
    述情節相符，此外，並有扣押物品目錄表、贓物認領保管單
    、現場照片及刑案現場繪圖附卷可稽。綜上各節相互佐證，
    被告自白核與事實相符，應堪採信，本案事證明確，被告2
    人之犯行堪以認定，應予依法論科。
三、論罪科刑之理由：
(一)按刑法第321條第1項第3款之攜帶兇器竊盜罪，係以行為人
    攜帶兇器為其加重條件，此所謂兇器，其種類並無限制，凡
    客觀上足以對人之生命、身體、安全構成威脅，具有危險性
    之兇器為已足，並不以攜帶之初有行兇之意圖為必要，最高
    法院著有79年臺上字第5253號判例可資參照。被告甲○○、
    丙○○持以竊盜之美工刀2支、老虎鉗1支，係屬金屬製品，
    質地甚為堅硬、銳利，無論被告2人主觀上是否旨在行兇抑
    僅便利行竊，然在客觀上顯具有傷害人之生命、身體之危險
    性，具有殺傷力，自係兇器之一種，是核被告甲○○、丙○○所為，係犯刑法第321條第1項第3款攜帶兇器竊盜罪。又
    被告2人就上開竊盜犯行具有犯意聯絡及行為分擔為共同正
    犯。
(二)爰審酌被告2人均正值盛年，不思正途營生，竟因一己私慾
    而竊取他人財物，對社會治安影響甚鉅，並衡其犯罪之動機
    、目的、所竊財物之價值，及犯罪後坦承犯行，態度尚佳等
    一切情狀，量處如主文所示之刑。
(三)次按刑罰之目的固有處罰行為人之意義，惟依現今通行之概
    念係重在教育，並非重在懲罰，本案被告2人因一時失慮，
    誤觸刑章，所為雖法所不許，然所竊取之水龍頭及電線等物
    於查獲後已發還被害人乙○○，且被害人於警詢時已表示不
    追究被告2人之犯行等語，又被告2人前未曾因故意犯罪受有
    期徒刑以上刑之宣告，此有臺灣高等法院被告前案紀錄表在
    卷可按，且於犯罪後自始即坦認罪行，確有悔悟之意，本院
    參酌被告2人之素行、智識程度及生活狀況，認其經此教訓
    後，當知所警愓，信無再犯之虞，對其所宣告之刑以暫不執
    行為適當，爰依刑法第74條第1項第1款併予宣告緩刑2年。
    惟被告2人恣意竊取他人財物，其守法觀念顯有不足，為使
    被告於緩刑期間內，能深知戒惕，避免緩刑之宣告遭撤銷，
    且導正其行為與法治之觀念，併宣告其於緩刑期間內，向指
    定之公益團體、地方自治團體或社區，提供40小時之義務勞
    務，並依刑法第93條第1項第2款之規定，應於緩刑期間付保
    護管束，期使被告於義務勞務過程及保護管束期間確切明瞭
    其行為所造成之損害，培養正確法治觀念，並深自惕勵。至
    於被告究應向何公益團體、地方自治團體或社區提供義務勞
    務，屬執行之問題，應由執行檢察官斟酌全案情節及各公益
    團體、地方自治團體或社區之需求，妥為指定，併予敘明。
(四)扣案之美工刀2支、老虎鉗1支，為被告2人所有且供犯本案
    竊盜罪所用之物，業據被告2人供承在卷，爰依刑法第38條
    第1項第2款、第3項宣告沒收。
四、應適用之法律：
    依刑事訴訟法第284條之1、第299條第1項前段，刑法第28條
    、第321條第1項第3款、第74條第1項第1款、第2項第5款、
    第93條第1項第2款、第38條第1項第2款、第3項，判決如主
    文。
本案經檢察官楊朝嘉到庭執行職務。
中    華    民    國    99    年    4    月    15    日
                  刑事第二庭    法  官 郭德進
以上正本證明與原本無異。
如不服本判決應於收受送達後10日內向本院提出上訴書狀，並應
敘述具體理由；其未敘述上訴理由者，應於上訴期間屆滿後20日
內向本院補提理由書（均須按他造當事人之人數附繕本）「切勿
逕送上級法院」。
                                書記官 陳惠玲
中    華    民    國    99    年    4    月    15    日
附錄論罪科刑法條全文：
中華民國刑法第321條
犯竊盜罪而有左列情形之一者，處6月以上、5年以下有期徒刑：
一、於夜間侵入住宅或有人居住之建築物、船艦或隱匿其內而犯
    之者。
二、毀越門扇、牆垣或其他安全設備而犯之者。
三、攜帶兇器而犯之者。
四、結夥三人以上而犯之者。
五、乘火災、水災或其他災害之際而犯之者。
六、在車站或埠頭而犯之者。
前項之未遂犯罰之。

司法院資訊處製作；財團法人民間司法改革基金會備份。
